src/morphology/stems/nouns.lexc
LEXICON NounPx ! 
bïedteres+Sem/Dummytag:bïedter NES ;
nyjsenes+CmpN/SgN+Cmp/SgNom+Sem/Dummytag:nyjsen NES ;
gaajenes+Sem/Dummytag:gaajen NES ;
sjoehkenes+Sem/Dummytag:sjoehken NES ;
roehkenes+Sem/Dummytag:roehken NES ;
njïhkenes+Sem/Dummytag:njïhken NES ;
voejkenes+Sem/Dummytag:voejken NES ;
vuejkenes+Sem/Dummytag:vuejken NES ;
slotjkenes+Sem/Dummytag:slotjken NES ;
döörkenes+Sem/Dummytag:döörken NES ;
boetskenes+Sem/Dummytag:boetsken NES ;
bollenes+Sem/Dummytag:bollen NES ;
bollenjes+Sem/Dummytag:bollenj NES ;
tjollenes+Sem/Dummytag:tjollen NES ;
tjuvlenes+Sem/Dummytag:tjuvlen NES ;
vaarenes+Sem/Dummytag:vaaren NES ;
faavrenes+Sem/Dummytag:faavren NES ;
hapsenes+Sem/Dummytag:hapsen NES ;
soejvenes+Sem/Dummytag:soejven NES ;
bïedternes+Sem/Dummytag:bïedtern NES ;
reepenjes+Sem/Dummytag:reepenj NES ;
amhkedh+Sem/Dummytag:amhkedh NOM-CMP ;
aprille+CmpN/SgN+CmpN/SgG+CmpN/DefPlGen+Err/Orth+OLang/NOB+Sem/Dummytag:april MARS ;
aaguste+Err/Orth+OLang/NOB+Sem/Dummytag:august MARS ;
barkoefaage+Err/Orth+Sem/Dummytag:barkoe#faagi JUNI ;
barkoefaage+Err/Orth+Sem/Dummytag:barko#faagi JUNI ;
biejjiegoekedh+Sem/Dummytag:biejjie#goekedh NOM-CMP "(langvarig) solskinn" ;
båarhkeldh+Sem/Dummytag:båarhkeldh NOM-CMP "fjellpass" ;
bårremes+Sem/Dummytag:bårrem JOVKEMES ;
vaajes+Sem/Dummytag:vaaj JOVKEMES ;
jielemes+Sem/Dummytag:jieliem JOVKEMES ; 
jaehkemes+Sem/Dummytag:jaehkiem JOVKEMES ;
darjomes+Sem/Dummytag:darjoem JOVKEMES ;
lohkemes+Sem/Dummytag:lohkem JOVKEMES ; ! lohkemassh= lesestoff
gåangkelmes+Sem/Dummytag:gåangkalm JOVKEMES ; 
dåarehtje+Sem/Dummytag:dåarehtje NOM-CMP ;
gaellies+Sem/Dummytag:gaellies NOM-CMP ;
garretsïengeles+CmpN/SgN+CmpN/SgG+CmpN/PlG+Sem/Dummytag:garre#tsïengel JOVKEMES ;
goepmeldh+Sem/Dummytag:goepmeldh NOM-CMP "morken ved" ;
golke+CmpN/SgN+CmpN/SgG+CmpN/PlG+Err/Orth+Sem/Dummytag:oktober MARS ; !OBS, ikke samme ord
gyöjnedh+Sem/Dummytag:gyöjnedh NOM-CMP "årlig flyttevei, beitetrekk" ;
gæjkedh+Sem/Dummytag:gæjkedh NOM-CMP "skinnende klarvær; blendende lys (som av nysnø i klarvær); dag el. vær slik at man kan høre på lang avstand" ;
hïehterdh+Sem/Dummytag:hïehterdh NOM-CMP "sidestykke av slakt" ; !SOUTH
jahteldh+Sem/Dummytag:jahteldh NOM-CMP "det å flytte" ;
jovkemes+Sem/Dummytag:jovkem JOVKEMES ;
ruffie+Err/Orth+Sem/Dummytag:jun JUNI ;  !OBS, ikke samme ord
jåhtedh+Sem/Dummytag:jåhtedh NOM-CMP "1. godt skiføre 2. flyttvei" ;
klamhpedh+Sem/Dummytag:klamhpedh NOM-CMP "klabbeføre" ;
klæjkedh+Sem/Dummytag:klæjkedh NOM-CMP "blennende lys (om våren)" ;
konto+OLang/NOB+Sem/Dummytag:konto KONTO ;
bearjedh+Sem/Dummytag:bearjedh NOM-CMP "fredag" ; 
mahkeldh+Sem/Dummytag:mahkeldh NOM-CMP "slutten på en dal el. bekk" ;
suehpede+CmpN/SgN+CmpN/SgG+CmpN/PlG+Err/Orth+Sem/Dummytag:mai MARS ; !OBS, ikke samme ord
meedia+OLang/NOB+Sem/Dummytag:meedia KONTO ;
meedije+Err/Orth+OLang/NOB+Sem/Dummytag:meedija KONTO ;
meänkieli+Sem/Dummytag:meän#kieli KONTO ;
njalhtjedh+Sem/Dummytag:njalhtjedh NOM-CMP "loppe, gresshoppe" ; !SOUTH
njoktje+Err/Orth+Sem/Dummytag:mars MARS ; !OBS, ikke samme ord
noerhtejalledh+Sem/Dummytag:noerhte#jalledh NOM-CMP "nordvestvind" ;
nugatti+Err/Orth+Sem/Dummytag:nuvgadt JUNI ;
nugatti+Use/NG+Sem/Dummytag:nugadt JUNI ;
nugatti+Sem/Dummytag:nugatt JUNI ;
ossjelmes+Sem/Dummytag:ossjelm JOVKEMES ;
paprika+OLang/NOB+Sem/Dummytag:paprika KONTO ;
raadijove+Use/NG+Sem/Dummytag:raadio KONTO ;
radio+OLang/NOB+Sem/Dummytag:radio KONTO ;
saagkeldh+Sem/Dummytag:saagkeldh NOM-CMP "skinn av rein som er ferdig med røytingen" ;
salaami+Err/Orth+Sem/Dummytag:saalam JUNI ;
salaami+OLang/NOB+Sem/Dummytag:salaam JUNI ;
skåaredh+Sem/Dummytag:skåaredh NOM-CMP "skrapeføre, skare som knirker når man går på den (vanskeliggjør jakt)" ;
sleapedh+Sem/Dummytag:sleapedh NOM-CMP "strevsomt vær" ;
snjaltje+CmpN/SgN+CmpN/SgG+CmpN/PlG+Err/Orth+Sem/Dummytag:jul JUNI ;  !OBS, ikke samme ord
snjearkaveareldh+Sem/Dummytag:snjearka#veareldh NOM-CMP "duskregn" ; !SOUTH
aajngenes+Sem/Dummytag:aajngen NES ;
gåangkeles+Sem/Dummytag:gåangkel NES ;
bankenes+Sem/Dummytag:banken NES ;
hopsenes+Sem/Dummytag:hopsen NES ;
såålemes+Sem/Dummytag:såålem NES ; 
steavredh+Sem/Dummytag:steavredh NOM-CMP "bratt, bratte" ;
såvledh+Sem/Dummytag:såvledh NOM-CMP "solrøyk, varmedis" ;
tråapkedh+Sem/Dummytag:tråapkedh NOM-CMP "tynn skare som holder på å danne seg (om vårkvelden) og som ikke bærer skiene " ;
voerhtje+CmpN/SgN+CmpN/SgG+CmpN/DefPlGen+Err/Orth+OLang/NOB+Sem/Dummytag:april MARS ; !OBS - Ikke samme ord
åarjellåvledh+Sem/Dummytag:åarjel#låvledh NOM-CMP "sørøstvind" ;
åssjelmes+Sem/Dummytag:åssjalm JOVKEMES ;
videjo+OLang/NOB+Sem/Dummytag:videjo KONTO ;
musihkevidejo+OLang/NOB+Sem/Dummytag:musihke#videjo KONTO ;
mineraaledarjomes+Sem/Dummytag:mineraale#darjoem JOVKEMES ;
